臺灣雲林地方法院刑事判決　　　　　　　　　　　　　九十二年度交訴字第四二號
　　公　訴　人　臺灣雲林地方法院檢察署檢察官
　　被　　　告　甲○○
右列被告因公共危險等案件，經檢察官提起公訴（九十二年度偵字第二八六七號），
被告自白犯罪，經本院裁定依簡式審判程序審理，判決如左：
    主      文
甲○○過失傷害人，累犯，處有期徒刑月；又駕駛動力交通工具肇事，致人受傷而
逃逸，累犯，處有期徒刑拾月。應執行有期徒刑壹年。
    事      實
一、甲○○前於民國八十五年間，因違反麻醉藥品管理條例及肅清煙毒條例案件，經
    本院及臺灣高等法院台南分院，分別判處有期徒刑六月、六月及三年，三罪接續
    執行，於九十一年八月五日縮短刑期執行完畢。詎不知悔改，明知未領有駕駛執
    照，竟於九十二年六月二十一日十九時五十分許，駕駛車牌號碼SQ -6786號自用
    小客車，沿雲林縣虎尾鎮○○路，由北往東南方向行駛，行經該路與雲一五八縣
    道交岔路口，欲左轉雲一五八號縣道時，明知汽車行駛至交岔路口，轉彎車應讓
    直行車先行，而依當時天候晴、夜間有照明、視距良好，道路路面為柏油路、路
    面乾燥、無缺陷、無障礙物等情，應無不能注意之情事，適丙○○騎乘車牌號碼
    NJG -166號重型機車，附載其子女陳采憶，行經該交岔路口，竟疏未注意，甲○
    ○以其駕駛之自用小客車左前方車頭，撞擊丙○○騎乘之重型機車左側車身，致
    丙○○受有骨盆骨折及左足踝扭傷、陳采憶受有左股骨骨折之傷害。詎甲○○駕
    駛上開動力交通工具肇事，明知丙○○與陳采憶受傷，乃另行起意駕車逃逸，嗣
    丙○○與陳采憶經路人送醫救治，報警處理，經警循線查獲（陳采憶部分，未據
    告訴）。
二、案經丙○○訴請雲林縣警察局虎尾分局報請臺灣雲林地方法院檢察署檢察官偵查
    起訴。
    理      由
一、訊據被告甲○○對於右揭過失傷害犯行坦承不諱，核與告訴人丙○○指訴之情節
    相符，復有雲林縣警察局虎尾分局道路交通事故現場圖及調查報告各一件及財團
    法人天主教若瑟醫院診斷證明書二紙在卷可稽。因之，本件車禍肇事致告訴人丙
    ○○及被害人陳采憶受傷之事實，已堪認定。又按汽車行駛至交岔路口，轉彎車
    應讓直行車先行，道路交通安全規則第一百零二條第一項第六款定有明文。而肇
    事當時天候晴、夜間有照明、視距良好，道路路面為柏油路、路面乾燥、無缺陷
    、無障礙物等情，有上開道路交通事故調查報告表各項記載足供參考，並有現場
    照片可參，足信無誤。被告本應依上開規定，駕駛汽車行駛至交岔路口，轉彎車
    應讓直行車先行，以避免危險之發生；且依當時情形，又無不能注意之情事，其
    能注意，竟疏未注意，沿雲林縣虎尾鎮○○路，北往東南方向行駛，行經光復路
    與雲一五八線道交岔路口，適告訴人丙○○騎乘之重型機車，附載其幼女陳采憶
    ，行經該交岔路口，竟疏未注意，撞擊告訴人重型機車之左側車身，致使告訴人
    丙○○及被害人陳采憶受有前揭傷害，被告應有過失，足以認定。被告之過失行
    為與告訴人之受傷結果間，有相當因果關係，堪以認定。綜上，被告過失傷害犯
    行，事證明確，應依法論科。
二、又被告駕車肇事，致告訴人丙○○及被害人陳采憶受傷，竟駕車逃逸之事實，業
    據被告自承在卷，復觀卷附之現場照片四張所示，可見被告駕駛之自用小客車，
    係以左前方車頭，撞擊告訴人丙○○重型機車之左側車身，是車禍撞擊部位，即
    在被告駕駛座前，被告明知且正視其駕車肇事之事實，至為明確；且被告之自用
    小客車經撞擊後，左前方保險桿凹陷，足見車輛保險桿肇事時，已嚴重受創，且
    撞擊力道及聲音，均極為明顯。此外，被告駕駛之自用小客車，經撞擊後，左前
    車頭之汽車方向燈蓋，掉落現場，被告肇事逃逸經尋獲後，與被告自用小客車之
    左前保險桿相比對後，發現完全相符。凡此，均足證明被告肇事當時，已明知發
    生車禍，並致人受傷，竟仍基於肇事逃逸之犯意，駕車逃離現場，事甚明灼。綜
    上，被告駕車逃逸犯行，事證明確，堪以認定。
三、核被告所為，係犯刑法第二百八十四條第一項前段之過失傷害罪及第一百八十五
    條之四之肇事逃逸罪。被告無駕駛執照，因而致人受傷，依法應負刑事責任，其
    所犯過失傷害罪部分，應依道路交通管理處罰條例第八十六條第一項規定加重其
    刑。又被告所犯上開二罪，行為互殊、犯意有別，應予分論併罰。被告前於八十
    五年間，因違反麻醉藥品管理條例及肅清煙毒條例案件，經本院及臺灣高等法院
    台南分院，分別判處有期徒刑六月、六月及三年，三罪接續執行，於九十一年八
    月五日縮短刑期執行完畢，有臺灣高等法院被告全國前案紀錄表在卷可稽。茲被
    告於有期徒刑執行完畢後，五年內，再犯本件有期徒刑以上之罪，為累犯，應依
    刑法第四十七條規定，就肇事逃逸罪部分，加重其刑；過失傷害罪部分，遞加重
    其刑。爰審酌被告未領有駕駛執照，竟仍駕駛自用小客車，肇致本件車禍，且致
    使告訴人丙○○及被害人陳采憶受傷後，復未停車，逕自逃逸，及告訴人丙○○
    之夫，於檢察官訊問及本院審理時，多次表達善意，惟被告均未能履行和解條件
    ，暨犯後坦承犯行等一切情狀，量處如主文所示之刑，併定其應執行刑。
據上論斷，應依刑事訴訟法第二百九十九條第一項前段，道路交通管理處罰條例第八
十六條第一項，刑法第二百八十四條第一項前段、第一百八十五條之四、第四十七條
、第五十一條第五款，罰金罰鍰提高標準條例第一條前段，判決如主文。
本案經檢察官乙○○到庭執行職務。
中      華      民      國      九十三      年    三    月    二十五    日
                                         臺灣雲林地方法院刑事第二庭
                                             法  官  柯  志  民
右正本證明與原本無異。
如不服本判決，應於判決送達後十日內向本院提出上訴狀( 應附繕本 )。
                                             書記官  魏  輝  碩
中      華      民      國      九十三      年    三    月    二十五    日
附錄法條：
刑法第一百八十五條之四
駕駛動力交通工具肇事，致人死傷而逃逸者，處六月以上五年以下有期徒刑。
刑法第二百八十四條第一項
因過失傷害人者，處六月以下有期徒刑、拘役或五百元以下罰金，致重傷者，處一年
以下有期徒刑、拘役或五百元以下罰金。
